臺灣臺北地方法院民事判決　九十一年度重訴字第二二六七號
　　原　　　告　台北國際商業銀行股份有限公司
　　法定代理人　戊○○
　　訴訟代理人　丁○○
　　被　　　告　甲○○
　　　　　　　　乙○○
　　兼右二人　　丙○○○
右當事人間請求清償借款事件，本院判決如左：
    主    文
被告應連帶給付原告新台幣伍佰伍拾捌萬肆仟柒佰貳拾壹元，暨如附表二編號一所示
之利息及違約金。
被告丙○○○、甲○○應連帶給付原告新台幣肆佰貳拾陸萬貳仟貳佰參拾陸元，暨如
附表二編號二所示之利息及違約金。
訴訟費用由被告連帶負擔五分之三，餘由被告丙○○○、甲○○連帶負擔。
本判決第一項於原告以新台幣壹佰玖拾萬元供擔保後得假執行。
本判決第二項於原告以新台幣壹佰伍拾萬元供擔保後得假執行。
    事    實
甲、原告方面：
一、聲明：除假執行擔保金額外，如主文所示。
二、陳述：被告丙○○○以其餘被告為連帶保證人，於民國八十八年十二月十日向原
    告借用新台幣（下同）陸佰萬元，被告丙○○○另以被告甲○○為連帶保證人，
    於同日向原告借用四百三十萬元，合計一千零三十萬元，借期、利息、繳款日均
    如附表一所示，逾期清償在六個月以內者，按上開利率百分之十，超過六個月者
    ，超過部份按上開利率百分之二十計付違約金，被告丙○○○僅繳納本息至九十
    年十一月三十日及九十年十一月七日，依借據第三條之約定，顯已喪失期限利益
    ，為此提起本件訴訟。
三、證據：提出借據及繳息明細單等件影本為證。
乙、被告方面：
一、聲明：駁回原告之訴及其假執行之聲請。
二、陳述：被告丙○○○一、二十年來，社會、信用、甲種支票信用從來沒有退票記
    錄。被告丙○○○是一位婦女，辛苦含淚帶過四位子女長大，老實的生意人，也
    是白手起家的人，從來也沒有向行庫借錢。為了八十六年間蘆洲三民路幾間房屋
    要過戶分給子女，需納三等親稅要幾百萬，不得已才向蘆洲企銀借貸。被告向原
    告借錢時簽下幾份借據未曾注意，以致被告原先僅向原告借用而已，在不知不覺
    中，並未向原告借款，而原告自將款項撥入被告帳戶中，被告在不知情之下，大
    筆資金，不知去向。九十年年底，忽接原告通知被告欠其本息兩千多萬元，被告
    頓時晴天霹靂，精神崩潰無法承受，被告自認未借用如此龐大金額，真不知錢之
    流向。被告向原告請求核對帳目被拒。
    理    由
一、本件原告主張被告丙○○○以其餘被告為連帶保證人，於八十八年十二月十日向
    原告借用新台幣陸佰萬元，被告丙○○○另以被告甲○○為連帶保證人，於同日
    向原告借用四百三十萬元，合計一千零三十萬元，借期、利息、繳款日均如附表
    一所示，逾期清償在六個月以內者，按上開利率百分之十，超過六個月者，超過
    部份按上開利率百分之二十計付違約金，被告丙○○○僅繳納本息至九十年十一
    月三十日及九十年十一月七日，依借據第三條之約定，顯已喪失期限利益，請求
    被告連帶清償本金及利息、違約金等語。被告等則辯稱原告自行將款項撥入被告
    帳戶中，實不知資金流向，有按時繳納本息，未欠原告兩千多萬元等語。
二、查本件原告主張被告丙○○○以其餘被告為連帶保證人，於八十八年十二月十日
    向原告借用新台幣陸佰萬元，被告丙○○○另以被告甲○○為連帶保證人，於同
    日向原告借用四百三十萬元，合計一千零三十萬元，借期、利息、繳款日均如附
    表一所示，逾期清償在六個月以內者，按上開利率百分之十，超過六個月者，超
    過部份按上開利率百分之二十計付違約金之事實，已據其提出借據及繳息明細單
    等件為證，核屬相符，並為被告所不爭執，自堪信為真實。
三、按請求履行債務之訴，原告就其所主張債權發生原因之事實，固有舉證之責任，
    若被告自認此項事實而主張該債權已因清償而消滅，則清償之事實，應由被告負
    舉證之責任，此觀民事訴訟法第二百七十七條之規定自明（最高法院二十八年度
    上字第一九二０號判例意旨參照）。查本件被告主張已按期支付本息，自應由被
    告就支付之事實負舉證之責任，迄本件言詞辯論終結時止，被告未能舉證以實其
    說，尚難採信。
四、原告依消費借貸及連帶保證契約請求被告應連帶給付原告新台幣伍佰伍拾捌萬肆
    仟柒佰貳拾壹元，暨如附表二編號一所示之利息及違約金。被告丙○○○、甲○
    ○應連帶給付原告新台幣肆佰貳拾陸萬貳仟貳佰參拾陸元，暨如附表二編號二所
    示之利息及違約金，為有理由，應予准許。
丙、假執行之宣告：
    原告陳明願供擔保，請求宣告假執行，核無不合，茲酌定擔保金額，予以准許。
丁、結論：
    本件原告之訴為有理由，依民事訴訟法第八十五條第二項、第三百九十條第二項
    ，判決如主文。
中　　　華　　　民　　　國　　九十一　　年　　　十　　　月　　二十八　日
                                            民事第六庭法      官　林惠瑜
右為正本係照原本作成
如對本判決上訴，須於判決送達後廿日內向本院提出上訴狀
中　　　華　　　民　　　國　　九十一　　年　　　十　　　月　　二十八　日
　　　　　　　　　　　　　　　　　　　　　　　　　　　法院書記官　林桂玉
